src/fst/stems/adjectives.lexc
!! # Adjectives
!  ----------
!! Adjectives in the Traveller Romani language have two sblexica, *a1, a2*.

LEXICON Adjectives
!! **LEXICON @LEXNAME@** 


aven-dukkalo a1 "misunnelig " ; !!≈ * @CODE@
baro a1 "stor" ;  !!≈ * @CODE@
basjtano a1 "streng; falsk, upålitelig " ;
bengalo a1 "dum, gal, vill, ustyrlig " ;
blavano a1 "blå" ;
buno a1 "flott, fin; kry, stolt" ;
but a1 "mange; mye; ofte; veldig " ;
dommelak a1 "sliten, trøtt " ;
drabbrano a1 "religiøs" ; 
dråvont a1 "tung, hard, vanskelig, sørgelig" ;
dukkalo a1 "syk " ;
duri a1 "lang" ; 
fulanot a1 "skitten, sølete; ussel, elendig" ;
helko a1 "hel, hele, all, alt, alle, hver" ; 
hårta a1 "ekte, verdifull; frisk, glad, bra, fin" ;
jengno a1 "gift" ;
jujo a1 "rein" ;
kalo a1 "svart" ;
kerja a1 "stygg, vond, dårlig, slem " ;
kino a1 "trøtt, matt " ;
kinto a1 "våt, blaut" ;
kusj a1 "dyr, kostbar" ;
langsto a1 "lang" ;
latjo a1 "god" ; !!≈ * @CODE@
leiano a1 "skamfull, flau" ;
låsjano a1 "glad, kvikk, lystig, stolt" ;
miak a1 "vond, smertefull" ;
nevo a1 "ny" ;
nevo-tjera a1 "nytrukket " ;
norsk a2 "norsk" ; !!≈ * @CODE@ (?)
nåsjlo a1 "dårlig; ille til mote, lei (for) " ;
oppri a1 "opp, oppi, oppå; åpen" ;
oppri-kadd a1 "avgnagd" ; 
paksto a1 "feit, tjukk a" ;
purrano a1 "gammal" ;
purrano-dakri f1 "bestemor" ;
pærlo a1 "hvit " ;
rusjto a1 "sint" ;
rusto a1 "sint" ;
sano a1 "tynn, fin, grann" ;
sass a1 "all, alt, alle; hver" ; 
savo a1 "slik" ; !!≈ * @CODE@
sigg a1 "rask, snar, fort; adv snart" ;
sjukkalo a1 "sur" ; 
sjukkar a2 "fin" ; !!≈ * @CODE@  "fin, pen. sjukkart fint, pent. sjukkre ~ sjukkra fine, pene" ;
såralo a1 "sterk; beisk" ;
sårralo a1 "sterk; beisk" ;
tastro a1 "tørr" ;
tatto a1 "varm" ;
telo a1 "tidlig " ;
tikkno a1 "liten" ;
tikkno-pani f1 "bekk" ;
tikkno-pani n "bekk" ;
tjatjo a1 "sann, viss" ;
tjavo-dukkalo a1 "barnsjuk (om kvinne som skal føde)" ; 
tjavo-døy f1 "jordmor" ; 
tjavo-vårdri f1 "barnevogn" ;
tjulmano a1 "kald" ;
tjåralo a1 "fattig" ;
trasj a1 "redd, engstelig; skummel, spennende; rar; ekkel " ;
tråmo a1 "vanskelig" ;
tåsjo a1 "tørr = tåstro" ;
tåso a1 "tørr = tåstro" ;
tåstro a1 "tørr = tåso" ;
tærno a1 "ung" ;
umala a1 "uenig, uvenner " ;
valmus a1 "ferdig" ;
vaver a2 "annen" ; !!≈ * @CODE@
vavri a1 "annen" ; !!≈ * @CODE@


! vim: set ft=xfst-lexc:
